【裁判字號】    92,交聲,446
【裁判日期】    921218
【裁判案由】    聲明異議
【裁判全文】
臺灣臺南地方法院交通事件裁定                    九十二年度交聲字第四四六號
    移
    受處分人
    即異議人  昶億工業股份有限公司
    代 表 人  林惠珠
右列受處分人因違反道路交通管理處罰條例案件，對於交通部公路總局嘉義區監理所
台南監理站民國九十二年七月二十四日所為之裁決處分（處分案號：南監五字第裁七
四─ＫＡＣ０一一四０六號、ＫＡＣ０一一四０七號）聲明異議，本院裁定如左：
    主  文
原處分均撤銷。
昶億工業股份有限公司均不罰。
    理  由
一、本件原處分意旨略以：受處分人即異議人昶億工業股份有限公司（下稱昶億公司
    ）所有之車牌號碼ＺＷＪ─７７２號輕型機車，於民國九十二年六月二十八日十
    四時二十分許，由不詳騎士駕駛並附載二人，途經雲林縣斗六市鎮○路○○○路
    口時，因騎機車未戴安全帽及不服稽查取締逃逸，而經雲林縣警察局斗六分局長
    安派出所警員逕行開單舉發，移送機關即交通部公路總局嘉義區監理所台南監理
    站，復以違規事實明確，乃依道路交通管理處罰條例第三十一條第五項、同條第
    六項、第六十條第一項及第六十三條第一項第一款之規定，裁處異議人罰鍰共計
    新台幣三千八百元及記違規點數一點等語。
二、受處分人即異議人昶億公司之負責人林惠珠則辯稱：本件遭開單舉發之機車，雖
    為其所有，但係供其平日買菜及載送小孩上學或補習時使用，且行駛之範圍均在
    台南市內，而九十二年六月二十八日上午十二時三十五分許，其人還在台南市○
    ○路○段之百視達錄影帶店租片，自不可能於當日下午二時二十分許有騎該輛機
    車出現在雲林縣斗六市之可能，是異議人所有之機車，並無在雲林縣斗六市鎮○
    路○○○路口違規之事實等語。
三、經查，本件受處分人即異議人昶億公司所有之前開機車，係供其負責人林惠珠平
    日買菜及載送小孩上學或補習時使用，而林惠珠於九十二年六月二十八日上午十
    二時三十五分許，其本人尚在台南市○○路○段之百視達錄影帶出租店內以信用
    卡簽帳租片等情，不僅業據異議人供明在卷可按，並有其提出之中國信託商業銀
    行百視達金華店信用卡簽帳單影本一紙在卷可憑，而觀諸林惠珠之居住地及該信
    用卡簽帳消費地均係在台南市內，而本件舉發之違規地點卻是在雲林縣斗六市境
    內，並非異議人騎乘機車可得輕易往來之區域，參以舉發單所載之違規時間適正
    在林惠珠前開消費簽帳單之時間後，且距離其在該台南市店內刷卡時間僅約近二
    小時，衡情林惠珠騎駛機車應無可能在不到二小時之時間內即可由台南市騎至雲
    林縣斗六市，是異議人辯稱該輛機車並無於九十二年六月二十八日騎至雲林縣斗
    六市鎮○路○○○路口，並於該地點有騎機車未戴安全帽並附載二人及不服稽查
    取締逃逸之情形等語，尚堪採信。
四、而本件車牌號碼ＺＷＪ─７７２號輕型機車，於九十二年六月二十八日十四時二
    十分許，有由不詳騎士駕駛，在雲林縣斗六市鎮○路○○○路口，騎機車未戴安
    全帽並附載二人及不服稽查取締逃逸之違規行為，除僅有雲林縣警察局９１雲警
    交字第ＫＡＣ０一一四０六號、ＫＡＣ０一一四０七號舉發違反道路交通管理事
    件通知單各一紙在卷可查外，並無其他證明可為佐參，而如前述，受處分人即異
    議人昶億公司所有之上開機車未於案載違規日期，經人在雲林縣斗六市鎮○路○
    ○○路口騎用等情，既據異議人提出事證以實其說，則執勤員警所查獲之違規事
    實，可能係因錯看、誤載，或該實際違規機車之車牌，曾有偽造、變造等情形所
    致，故尚難依此即遽認本件異議人之機車，確曾經人騎用，而於案載違規日期有
    前述違規之行為，併此敘明。
五、綜上所述，本件受處分人即異議人昶億公司所有之車牌號碼ＺＷＪ─７７２號輕
    型機車，於九十二年六月二十八日當日，確係未經騎駛亦無出現在雲林縣斗六市
    鎮○路○○○路口，是異議人於右述時、地，並無上開原處分意旨所稱之違規情
    形，應可認定。從而，本件異議人之異議，經核為有理由，原處分予以裁罰，於
    法即有未合，應由本院裁定將原處分均撤銷，另為異議人均不罰之諭知，以資適
    法。
六、據上論斷，應依道路交通案件處理辦法第二十條前段，裁定如主文。
中      華      民      國      九十二      年    十二    月    十八    日
                                  臺灣臺南地方法院交通法庭
                                        法  官  張  瑛  宗
右正本證明與原本無異
如不服本裁定應於送達後五日內向本院提出抗告狀
                                        書記官  陳  志  德
中      華      民      國      九十二      年    十二    月   二十一   日


司法院資訊處製作；財團法人民間司法改革基金會備份。
